db/ispell-russian/russian.aff
#y    А С Т Ь		>	-СТЬ,ДЁМ	# класть > кладём
    А С Т Ь		>	-СТЬ,ДЕМ	#
#y    А С Т Ь С Я		>	-СТЬСЯ,ДЁМСЯ	# попасться > попадёмся
    А С Т Ь С Я		>	-СТЬСЯ,ДЕМСЯ	#
#y    А С Т Ь		>	-СТЬ,ДЁШЬ	# класть > кладёшь
    А С Т Ь		>	-СТЬ,ДЕШЬ	#
#y    А С Т Ь С Я		>	-СТЬСЯ,ДЁШЬСЯ	# попасться > попадёшься
    А С Т Ь С Я		>	-СТЬСЯ,ДЕШЬСЯ	#
#y    А С Т Ь		>	-СТЬ,ДЁТЕ	# класть > кладёте
    А С Т Ь		>	-СТЬ,ДЕТЕ	#
#y    А С Т Ь С Я		>	-СТЬСЯ,ДЁТЕСЬ	# попасться > попадётесь
    А С Т Ь С Я		>	-СТЬСЯ,ДЕТЕСЬ	#
#y    А С Т Ь		>	-СТЬ,ДЁТ	# класть > кладёт
    А С Т Ь		>	-СТЬ,ДЕТ	#
#y    А С Т Ь С Я		>	-СТЬСЯ,ДЁТСЯ	# попасться > попадётся
    А С Т Ь С Я		>	-СТЬСЯ,ДЕТСЯ	#
    А С Т Ь		>	-СТЬ,ДУТ	# класть > кладут
    А С Т Ь С Я		>	-СТЬСЯ,ДУТСЯ	# попасться > попадутся
# *мять
    М Я Т Ь		>	-ЯТЬ,НУ		# мять > мну
    М Я Т Ь С Я		>	-ЯТЬСЯ,НУСЬ	# мяться > мнусь
#y    М Я Т Ь		>	-ЯТЬ,НЁМ	# мять > мнём
    М Я Т Ь		>	-ЯТЬ,НЕМ	#
#y    М Я Т Ь С Я		>	-ЯТЬСЯ,НЁМСЯ	# мяться > мнёмся
    М Я Т Ь С Я		>	-ЯТЬСЯ,НЕМСЯ	#
#y    М Я Т Ь		>	-ЯТЬ,НЁШЬ	# мять > мнёшь
    М Я Т Ь		>	-ЯТЬ,НЕШЬ	#
#y    М Я Т Ь С Я		>	-ЯТЬСЯ,НЁШЬСЯ	# мяться > мнёшься
    М Я Т Ь С Я		>	-ЯТЬСЯ,НЕШЬСЯ	#
#y    М Я Т Ь		>	-ЯТЬ,НЁТЕ	# мять > мнёте
    М Я Т Ь		>	-ЯТЬ,НЕТЕ	#
#y    М Я Т Ь С Я		>	-ЯТЬСЯ,НЁТЕСЬ	# мяться > мнётесь
    М Я Т Ь С Я		>	-ЯТЬСЯ,НЕТЕСЬ	#
#y    М Я Т Ь		>	-ЯТЬ,НЁТ	# мять > мнёт
    М Я Т Ь		>	-ЯТЬ,НЕТ	#
#y    М Я Т Ь С Я		>	-ЯТЬСЯ,НЁТСЯ	# мяться > мнётся
    М Я Т Ь С Я		>	-ЯТЬСЯ,НЕТСЯ	#
    М Я Т Ь		>	-ЯТЬ,НУТ	# мять > мнут
    М Я Т Ь С Я		>	-ЯТЬСЯ,НУТСЯ	# мяться > мнутся
# *расти
    Р А С Т И		>	-И,У		# расти > расту
#y    Р А С Т И		>	-И,ЁМ		# расти > растём
    Р А С Т И		>	-И,ЕМ		#
#y    Р А С Т И		>	-И,ЁШЬ		# расти > растёшь
    Р А С Т И		>	-И,ЕШЬ		#
#y    Р А С Т И		>	-И,ЁТЕ		# расти > растёте
    Р А С Т И		>	-И,ЕТЕ		#
#y    Р А С Т И		>	-И,ЁТ		# расти > растёт
    Р А С Т И		>	-И,ЕТ		#
    Р А С Т И		>	-И,УТ		# расти > растут
# *вести
    В Е С Т И		>	-СТИ,ДУ		# вести > веду
    В Е С Т И С Ь	>	-СТИСЬ,ДУСЬ	# развестись > разведусь
#y    В Е С Т И		>	-СТИ,ДЁМ	# вести > ведём
    В Е С Т И		>	-СТИ,ДЕМ	#
#y    В Е С Т И С Ь	>	-СТИСЬ,ДЁМСЯ	# развестись > разведёмся
    В Е С Т И С Ь	>	-СТИСЬ,ДЕМСЯ	#
#y    В Е С Т И		>	-СТИ,ДЁШЬ	# вести > ведёшь
    В Е С Т И		>	-СТИ,ДЕШЬ	#
#y    В Е С Т И С Ь	>	-СТИСЬ,ДЁШЬСЯ	# развестись > разведёшься
    В Е С Т И С Ь	>	-СТИСЬ,ДЕШЬСЯ	#
#y    В Е С Т И		>	-СТИ,ДЁТЕ	# вести > ведёте
    В Е С Т И		>	-СТИ,ДЕТЕ	#
#y    В Е С Т И С Ь	>	-СТИСЬ,ДЁТЕСЬ	# развестись > разведётесь
    В Е С Т И С Ь	>	-СТИСЬ,ДЕТЕСЬ	#
#y    В Е С Т И		>	-СТИ,ДЁТ	# вести > ведёт
    В Е С Т И		>	-СТИ,ДЕТ	#
#y    В Е С Т И С Ь	>	-СТИСЬ,ДЁТСЯ	# развестись > разведётся
    В Е С Т И С Ь	>	-СТИСЬ,ДЕТСЯ	#
    В Е С Т И		>	-СТИ,ДУТ	# вести > ведут
    В Е С Т И С Ь	>	-СТИСЬ,ДУТСЯ	# развестись > разведутся
# *плести
    Л Е С Т И		>	-СТИ,ТУ		# плести > плету
    Л Е С Т И С Ь	>	-СТИСЬ,ТУСЬ	# плестись > плетусь
#y    Л Е С Т И		>	-СТИ,ТЁМ	# плести > плетём
    Л Е С Т И		>	-СТИ,ТЕМ	#
#y    Л Е С Т И С Ь	>	-СТИСЬ,ТЁМСЯ	# плестись > плетёмся
    Л Е С Т И С Ь	>	-СТИСЬ,ТЕМСЯ	#
#y    Л Е С Т И		>	-СТИ,ТЁШЬ	# плести > плетёшь
    Л Е С Т И		>	-СТИ,ТЕШЬ	#
#y    Л Е С Т И С Ь	>	-СТИСЬ,ТЁШЬСЯ	# плестись > плетёшься
    Л Е С Т И С Ь	>	-СТИСЬ,ТЕШЬСЯ	#
#y    Л Е С Т И		>	-СТИ,ТЁТЕ	# плести > плетёте
    Л Е С Т И		>	-СТИ,ТЕТЕ	#
#y    Л Е С Т И С Ь	>	-СТИСЬ,ТЁТЕСЬ	# плестись > плетётесь
    Л Е С Т И С Ь	>	-СТИСЬ,ТЕТЕСЬ	#
#y    Л Е С Т И		>	-СТИ,ТЁТ	# плести > плетёт
    Л Е С Т И		>	-СТИ,ТЕТ	#
#y    Л Е С Т И С Ь	>	-СТИСЬ,ТЁТСЯ	# плестись > плетётся
    Л Е С Т И С Ь	>	-СТИСЬ,ТЕТСЯ	#
    Л Е С Т И		>	-СТИ,ТУТ	# плести > плетут
    Л Е С Т И С Ь	>	-СТИСЬ,ТУТСЯ	# плестись > плетутся
# *грести, *скрести
    Р Е С Т И		>	-СТИ,БУ		# грести > гребу
#y    Р Е С Т И		>	-СТИ,БЁМ	# грести > гребём
    Р Е С Т И		>	-СТИ,БЕМ	#
#y    Р Е С Т И		>	-СТИ,БЁШЬ	# грести > гребёшь
    Р Е С Т И		>	-СТИ,БЕШЬ	#
#y    Р Е С Т И		>	-СТИ,БЁТЕ	# грести > гребёте
    Р Е С Т И		>	-СТИ,БЕТЕ	#
#y    Р Е С Т И		>	-СТИ,БЁТ	# грести > гребёт
    Р Е С Т И		>	-СТИ,БЕТ	#
    Р Е С Т И		>	-СТИ,БУТ	# грести > гребут
#
# глаголы на -чь (без ё)
#
    Ч Ь			>	-ЧЬ,ГУ		# помочь > помогу
    Ч Ь			>	-ЧЬ,ЖЕМ		# помочь > поможем
    Ч Ь			>	-ЧЬ,ЖЕШЬ	# помочь > поможешь
    Ч Ь			>	-ЧЬ,ЖЕТЕ	# помочь > поможете
    Ч Ь			>	-ЧЬ,ЖЕТ		# помочь > поможет
    Ч Ь			>	-ЧЬ,ГУТ		# помочь > помогут

flag *B:
#
# повелительное наклонение
#
    [АЕЯ] Т Ь		>	-ТЬ,Й		# гулять > гуляй
    [АЕЯ] Т Ь С Я	>	-ТЬСЯ,ЙСЯ	# избавляться > избавляйся
    [АЕЯ] Т Ь		>	-ТЬ,ЙТЕ		# бросать > бросайте
    [АЕЯ] Т Ь С Я	>	-ТЬСЯ,ЙТЕСЬ	# избавляться > избавляйтесь
    И Т Ь		>	-ИТЬ,И		# давить > дави
    И Т Ь		>	-Ь,Е		# давить > давите
    И Т Ь С Я		>	-ТЬСЯ,СЬ	# давиться > давись
    И Т Ь С Я		>	-ТЬСЯ,ТЕСЬ	# давиться > давитесь
    О Т Ь		>	-ОТЬ,И		# колоть > коли
    О Т Ь		>	-ОТЬ,ИТЕ	# колоть > колите
    О Т Ь С Я		>	-ОТЬСЯ,ИСЬ	# колоться > колись
    О Т Ь С Я		>	-ОТЬСЯ,ИТЕСЬ	# колоться > колитесь
    У Т Ь		>	-УТЬ,И		# брызнуть > брызни
    У Т Ь		>	-УТЬ,ИТЕ	# брызнуть > брызните
    У Т Ь С Я		>	-УТЬСЯ,ИСЬ	# бухнуться > бухнись
    У Т Ь С Я		>	-УТЬСЯ,ИТЕСЬ	# бухнуться > бухнитесь
    Ы Т Ь		>	-ЫТЬ,ОЙ		# мыть > мой
    Ы Т Ь		>	-ЫТЬ,ОЙТЕ	# мыть > мойте
    Ы Т Ь С Я		>	-ЫТЬСЯ,ОЙСЯ	# мыть > мойся
    Ы Т Ь С Я		>	-ЫТЬСЯ,ОЙТЕСЬ	# мыть > мойтесь
    [ИЙ]		>	ТЕ		# молчи > молчите
    И С Ь		>	-СЬ,ТЕСЬ	# берись > беритесь
    Й С Я		>	-СЯ,ТЕСЬ	# брейся > брейтесь
    [^СТ] Ь		>	ТЕ		# прячь > прячьте
    [^Т] Ь С Я		>	-СЯ,ТЕСЬ	# прячься > прячьтесь

flag *T:
#
# повелительное наклонение (исключения)
#
    О В А Т Ь		>	-ОВАТЬ,УЙ	# рисовать > рисуй
    О В А Т Ь С Я	>	-ОВАТЬСЯ,УЙСЯ	# рисоваться > рисуйся
    О В А Т Ь		>	-ОВАТЬ,УЙТЕ	# рисовать > рисуйте
    О В А Т Ь С Я	>	-ОВАТЬСЯ,УЙТЕСЬ	# рисоваться > рисуйтесь
    [ЖШЩЧЦ] Е В А Т Ь	>	-ЕВАТЬ,УЙ	# жевать > жуй
    [ЖШЩЧЦ] Е В А Т Ь	>	-ЕВАТЬ,УЙТЕ	# жевать > жуйте
    [ЖШЩЧЦ] Е В А Т Ь С Я	>	-ЕВАТЬСЯ,УЙСЯ	# жеваться > жуйся
    [ЖШЩЧЦ] Е В А Т Ь С Я	>	-ЕВАТЬСЯ,УЙТЕСЬ	# жеваться > жуйтесь
    [^ЖШЩЧЦ] Е В А Т Ь	>	-ЕВАТЬ,ЮЙ	# плевать > плюй
    [^ЖШЩЧЦ] Е В А Т Ь	>	-ЕВАТЬ,ЮЙТЕ	# плевать > плюйте
    [^ЖШЩЧЦ] Е В А Т Ь С Я	>	-ЕВАТЬСЯ,ЮЙСЯ	# плеваться > плюйся
    [^ЖШЩЧЦ] Е В А Т Ь С Я	>	-ЕВАТЬСЯ,ЮЙТЕСЬ	# плеваться > плюйтесь
    [ЖЧ] А Т Ь		>	-АТЬ,И		# кричать > кричи
    [ЖЧ] А Т Ь С Я	>	-АТЬСЯ,ИСЬ	# постучаться > постучись
    С А Т Ь		>	-САТЬ,ШИ	# писать > пиши
    С А Т Ь		>	-САТЬ,ШИТЕ	# писать > пишите
    С А Т Ь С Я	>		-САТЬСЯ,ШИСЬ	# расписаться > распишись
    С А Т Ь С Я	>		-САТЬСЯ,ШИТЕСЬ	# расписаться > распишитесь
#
    [АЕО] И Т Ь		>	-ИТЬ,Й		# беспокоить > беспокой
    [АЕО] И Т Ь		>	-ИТЬ,ЙТЕ	# беспокоить > беспокойте
    [АЕО] И Т Ь С Я	>	-ИТЬСЯ,ЙСЯ	# клеиться > клейся
    [АЕО] И Т Ь С Я	>	-ИТЬСЯ,ЙТЕСЬ	# клеиться > клейтесь
    [^АЕО] И Т Ь	>	-ИТЬ,Ь		# базарить > базарь
    [^АЕО] И Т Ь	>	-ИТЬ,ЬТЕ	# базарить > базарьте
    [^АЕО] И Т Ь С Я	>	-ИТЬСЯ,ЬСЯ	# артачиться > артачься
    [^АЕО] И Т Ь С Я	>	-ИТЬСЯ,ЬТЕСЬ	# артачиться > артачьтесь
    У Т Ь		>	-УТЬ,Ь		# дунуть > дунь
    У Т Ь		>	-УТЬ,ЬТЕ	# дунуть > дуньте
    У Т Ь С Я		>	-УТЬСЯ,ЬСЯ	# дотронуться > дотронься
    У Т Ь С Я		>	-УТЬСЯ,ЬТЕСЬ	# дотронуться > дотроньтесь
    [АЕОУ] Я Т Ь	>	-ЯТЬ,Й		# стоять > стой
    [АЕОУ] Я Т Ь	>	-ЯТЬ,ЙТЕ	# стоять > стойте
    [АЕОУ] Я Т Ь С Я	>	-ЯТЬСЯ,ЙСЯ	# бояться > бойся
    [АЕОУ] Я Т Ь С Я	>	-ЯТЬСЯ,ЙТЕСЬ	# бояться > бойтесь
# большая доля глаголов-исключений на -еть
    Е Т Ь		>	-ЕТЬ,И		# смотреть > смотри
    Е Т Ь С Я		>	-ЕТЬСЯ,ИСЬ	# смотреться > смотрись
    Е Т Ь		>	-ЕТЬ,ИТЕ	# шуметь > шумите
    Е Т Ь С Я		>	-ЕТЬСЯ,ИТЕСЬ	# вглядеться > вглядитесь
